# 请教陈老师，信息披露口径问题

提问人：心海拂清风 时间：2016-06-21 09:43:01
上市公司在披露购买日可辨认净资产的时候有应收应付款项这个项目，应付款项包括应付账款、应付票据和其他应付款，包括预收账款、长期应付款、应付职工薪酬、应付股利、应付利息吧，应收款项主要包括：应收账款、应收票据、预付款项、应收股利、应收利息、应收补贴款、其他应收款等，这个理解是否正确，我看了一下有的上市公司将应收利息。应收股利等单独披露的，国资委和证监会在这块规定没有差异吧？谢谢！

回答人：chenyiwei
这个没有统一规定，购买方在披露被购买方的主要财务数据时，可以根据具体情况对项目进行增删调整。